臺灣基隆地方法院民事裁定  
111年度抗字第14號
抗  告  人  溫育旋  



相  對  人  吳端洋  
上列抗告人與相對人間聲請本票裁定事件，抗告人對於中華民國
111年2月8日本院111年度司票字第41號裁定提起抗告，本院裁定
如下：
    主  文
抗告駁回。
抗告程序費用新臺幣(下同)1,000元由抗告人負擔。
    理  由
一、抗告意旨略以：抗告人向相對人借款6萬元，約定自109年開
    始每10日償還利息6,000元，迄至110年3、4月再與相對人協
    商開始償還本金，110年5月至8月抗告人均按月還款金額不
    等，嗣再次與相對人協商於110年12月領取年終時一併結清
    ，然屆時與相對人聯繫時，相對人卻告知已向法院訴訟，抗
    告人積欠相對人之欠款並非12萬元，為此提起抗告，請求廢
    棄原裁定等語。
二、按執票人向本票發票人行使追索權時，得聲請法院裁定後強
    制執行，票據法第123條定有明文。又按本票執票人，依票
    據法第123條規定，聲請法院裁定許可對發票人強制執行，
    係屬非訟事件，此項聲請之裁定，及抗告法院之裁定，僅依
    非訟事件程序，以審查強制執行許可與否，並無確定實體上
    法律關係存否之效力，如發票人就票據債務之存否有爭執時
    ，應由發票人提起確認之訴，以資解決。是准許本票強制執
    行之裁定，屬非訟事件裁定，為裁定之法院僅就本票為形式
    上之審查，無從審酌屬於實體上法律關係之事由，而抗告法
    院就本票裁定強制執行事件，亦應僅就形式審查，不得審酌
    抗告人關於實體事項之抗辯事由。
三、經查，相對人主張其執有抗告人分別於108年8月18日、109
    年7月31日簽發，面額分別為6萬元、6萬元，票據號碼號CH0
    000000、CH0000000之本票各乙紙（下稱系爭本票），並均
    免除作成拒絕證書，詎屆期經提示未獲付款，聲請裁定准許
    強制執行等情，業據其提出系爭本票為證，系爭本票既已依
    票據法規定記載法定應記載事項，依形式審查即為有效之本
    票，原裁定予以准許，並無不合。至抗告人主張之理由，核
    屬實體法上之爭執，依前揭說明，應由抗告人另提起實體訴
    訟以資解決，非本件非訟程序所得審究，是原裁定為許可強
    制執行之裁定，並無違誤，抗告人據以指摘原裁定不當，聲
    明廢棄，為無理由，應予駁回。
四、據上論結，本件抗告為無理由，依非訟事件法第46條、第21
    條第2 項、第24條第1項，民事訴訟法第495條之1第1項、第
    449條第1項、第95條、第78條，裁定如主文。 
中　　華　　民　　國　　111 　年　　5 　　月　　23   日
                  審判長法　官　黃梅淑
　　　　　　　　　      法  官  陳湘琳
　　　　　　　　　      法  官  林淑鳳
以上正本係照原本作成。
本裁定不得抗告。
中　　華　　民　　國　　111 　年　　5 　　月　　23  日
                        書記官　張景欣